# 求助陈版主，政府代建

提问人：juan1234 时间：2021-01-26 12:43:12
A企业建设代建项目，关于代建项目有独立核算的账套。
1 、代建项目收取代建管理费 100 万，投资结余奖励 300 万。是否可以入账代建资产账面价值？
2 、代建期间，将 1000 万专项应付款有偿借给建设单位A(经上级本部审批允许），代建账套是否将有偿支付的利息收入冲减代建资产账面价值?

回答人：chenyiwei
1 、代建业务一般按照“建造合同模式”核算。收管理费和结余奖励一般不确认为项目公司的收入。
2 、如果对代建业务采用净额法核算的，则只就将形成本企业（代建管理方）收入、成本的金额计入损益，其他款项只是按照代收代付处理。也不将工程项目确认为自身资产。